臺灣宜蘭地方法院刑事判決
111年度訴字第36號
公  訴  人  臺灣宜蘭地方檢察署檢察官
被      告  余承翰


選任辯護人  林倩芸律師
上列被告因違反兒童及少年性剝削防制條例案件，經檢察官提起
公訴（110年度偵字第8085號），本院判決如下：
    主  文
甲○○犯引誘使兒童製造猥褻行為之電子訊號罪，處有期徒刑壹年
柒月。緩刑參年，緩刑期間付保護管束，並應於本判決確定之日
起壹年內向指定之政府機關、政府機構、行政法人、社區或其他
符合公益目的之機構或團體，提供肆拾小時之義務勞務及完成法
治教育課程參場次。
扣案之IPHONE牌行動電話壹支沒收。
    事  實
甲○○於民國110年5、6月間，透過網路遊戲結識A女（卷內代號B
  T000-Z000000000號，98年11月生，真實姓名年籍詳卷，），
  而與A女透過通訊軟體MESSENGER傳送訊息聊天，甲○○知悉當時
  A女為未滿12歲之兒童，竟基於引誘使兒童製造猥褻行為之電
  子訊號之犯意，自110年6月23日上午10時許起，透過通訊軟體
  MESSENGER，接續傳送「妹妹那你有拍騷照嗎」、「妹妹那你
  會電愛嗎」、「要哥哥教妳嗎妹妹」、「所以妹妹找哥哥也是
  想要找哥哥強姦妳？是嗎」、「妹妹親一個」、「哥哥想要強
  姦妹妹怎麼辦」、「翹屁股拍照性感一點」、「你覺得什麼比
  較露就穿什麼，很多都只穿內衣或小可愛拍」、「對呀，妹妹
  拍拍看，哥哥想看」、「真的嗎？那我要看穿內衣拍騷照」、
  「好想看妹妹的身體」、「妹妹，你的小穴有毛嗎？很多還很
  少」、「喜歡，好色喔，哥哥還要更多」、「拍很騷的都可以
  呀」、「妹妹，那妳要拍自慰給哥哥看嗎，哥哥想看你自慰」
  等訊息予A女，而誘使A女傳送猥褻行為之數位照片供其觀賞，
  A女經甲○○之引誘，遂在宜蘭縣某處所（詳卷），自行持手機
  拍攝僅著內衣褲、露屁股溝、以手伸入內褲內撫摸下體自慰之
  足以刺激或滿足性慾，並引起普通一般人羞恥或厭惡感之猥褻
  行為之數位照片3紙後，再於前揭處所，透過通訊軟體MESSENG
  ER將之傳送予甲○○。嗣經A女之母自A女之平板電腦內發現前開
  聊天紀錄而報警，並經警至南投縣○○鄉○○村○○巷0○0號甲○○住
  所搜索，當場扣得內有甲○○與A女對話紀錄之IPHONE牌行動電
  話1支，而查悉上情。
案經A女及A女之母訴由宜蘭縣政府警察局三星分局移送臺灣宜
  蘭地方檢察署檢察官偵查起訴。
    理  由
證據能力：按被告以外之人於審判外之陳述，雖不符刑事訴訟
  法第159條之1 至第159 條之4 之規定，而經當事人於審判程
  序同意作為證據，法院審酌該言詞陳述或書面陳述作成時之情
  況，認為適當者，亦得為證據，刑事訴訟法第159 條之5 第1
  項定有明定。本判決下列所引用被告以外之人於審判外之陳述
  ，經被告甲○○及其辯護人於本院準備程序時均表示對於證據能
  力無意見，並同意做為本案證據使用（訴卷第66頁），復經本
  院審酌前開陳述作成時之情況，並無違法不當情事，因認具證
  據能力。又本案認定事實之其餘非供述證據，並無證據證明係
  公務員違背法定程序所取得，依同法第158條之4反面解釋，亦
  均有證據能力，核先敘明。
認定事實所憑之證據及理由：前揭犯罪事實，業據被告甲○○於
  警詢、偵查、本院準備程序及審理中均坦承不諱（偵卷第5至6
  、58至59頁背面、訴卷第65至69、81至89頁），核與告訴人A
  女於警詢及偵查中之指訴情節大致相符（偵卷第7至10、50頁
  ），並有被告與A女之MESSENGER對話紀錄擷取相片23紙附卷（
  偵卷第21至31頁）及被告用以與A女聯絡而引誘A女製造猥褻行
  為之電子訊號並收受A女傳送前開猥褻行為電子訊號所持用之I
  PHONE牌行動電話1支扣案為憑，被告前開出於任意性之自白核
  與事實相符，得作為認定事實之依據。本件事證明確，被告犯
  行堪以認定，應依法論科。
論罪科刑：
㈠核被告所為，係犯兒童及少年性剝削防制條例第36條第2項引誘
  使兒童製造猥褻行為之電子訊號罪。
㈡公訴意旨認被告所為係「引誘使兒童或少年被拍攝猥褻行為之
  照片」，惟⑴按電子訊號通常分為「數位訊號」及「類比訊號
  」2種，如行為人以行動電話或電子數位機器對他人所拍攝之
  裸照、性交照片、影片等，係利用影像感應功能，將物體所反
  射的光轉換為數位訊號，壓縮後儲存於內建的記憶體或是記憶
  卡上，再透過電子視覺化顯示器，讓電子訊號可以被視覺化，
  在如包括電視、電腦與平板等顯示器上輸出，而若無證據證明
  該等數位訊號業已經過沖洗或壓製之過程而成為實體之物品（
  如錄影帶、光碟、相紙等），該行為人所拍攝或製造者，應僅
  屬於「電子訊號」階段。⑵次按，兒童及少年性剝削防制條例
  第36條第2項之罪，其構成要件將「被拍攝」、「製造」並列
  ，並未限定其方式，自不以他製為必要，更與是否大量製造無
  關；是以，祇須所製之圖畫等物品，係顯示該未滿18歲之被害
  人本人為性交或猥褻行為之圖、像等內容者，即足當之。而自
  行拍攝照片或影片，係屬創造照片或影片之行為，應在該條項
  所稱「製造」之範疇內（最高法院105年度台上字第2025號刑
  事判決意旨參照）。⑶查本件被告係引誘A女以手機自行拍攝猥
  褻行為之相片後儲存於記憶體內，再傳送予被告觀覽，性質上
  屬數位照片之電子訊號，並無證據證明被告將前開電子訊號輸
  出為實體物品，是被告所為自屬「引誘使兒童製造猥褻行為之
  電子訊號」，公訴意旨容有誤會，然此不涉論罪法條之變更，
  附此敘明。
㈢被告雖有多次要求A女為製造猥褻行為之電子訊號之行為，但係
  基於同一目的，於密切接近之時、地實施，所侵害者為同一被
  害人之相同法益，各行為之獨立性極為薄弱，依一般社會健全
  觀念，在時間差距上，難以強行分開，在刑法評價上，以視為
  數個舉動之接續犯行，合為包括之一行為予以評價，較為合理
  ，是被告所為多次要求A女製造猥褻行為電子訊號之犯行，應
  僅論以接續犯之一罪。
㈣又按刑法第59條規定犯罪之情狀顯可憫恕者，得酌量減輕其刑
  ，其所謂「犯罪之情狀」，與同法第57條規定科刑時應審酌之
  一切情狀，並非有截然不同之領域，於裁判上酌減其刑時，應
  就犯罪一切情狀（包括第57條所列舉之10款事項），予以全盤
  考量，審酌其犯罪有無可憫恕之事由（即有無特殊之原因與環
  境，在客觀上足以引起一般同情，以及宣告法定最低度刑，是
  否猶嫌過重等等），以為判斷（最高法院95年度 台上字第615
  7號判決意旨參照）。而被告所犯兒童及少年性剝削防制條例
  第36條第2項之引誘使兒童製造猥褻行為之電子訊號罪，法定
  刑為「3年以上7年以下有期徒刑，得併科新臺幣3百萬元以下
  罰金」，不可謂不重，惟犯該罪之人，其原因動機及與被害人
  之關係不一，犯罪情節未必盡相同，其行為所造成之危害程度
  自屬有異，於此情形，倘依其情狀處以適當之刑，即足以懲儆
  ，並可達防衛社會之目的者，自非不可依客觀之犯行與主觀之
  惡性二者加以考量其情狀是否有可憫恕之處，適用刑法第59條
  之規定酌量減輕其刑，期使個案裁判之量刑能斟酌至當，符合
  比例原則。經查，本案被告行為時年僅21歲，正值易性衝動、
  思慮不周之齡，透過網路結識A女，為滿足自己一時性慾而犯
  下本案，所為足以影響A女身心健康發展，行為固無足取，然
  被告前無任何犯罪紀錄，且依卷內現存證據，並無積極事證顯
  示被告有將A女猥褻行為之數位照片外流或作為他用，其犯罪
  之動機、情節及手段，與將數位照片重製、外流，甚或據此威
  脅被害人反覆拍攝猥褻影像之情形相比，惡性仍屬有別；茲審
  酌被告上開犯罪之客觀犯行及主觀惡性，認被告所犯倘處以最
  低刑度即有期徒刑3年，猶嫌過重，其犯罪之情狀顯可憫恕，
  爰依刑法第59條規定，酌量減輕其刑，以符合罪刑相當原則。
㈤爰審酌被告知悉A女當為未滿12歲之兒童，心智發育尚未健全，
  思慮亦欠成熟，竟引誘使A女自行拍攝僅著內衣褲、露屁股溝
  、以手伸入內褲內撫摸下體自慰之數位相片，戕害A女之身心
  健康暨潛移偏差之性觀念，致A女未來健全人格之養成蒙受負
  面影響，所為實無足取；惟念其犯後始終坦承犯行，確有悔意
  ，犯後態度尚可，兼衡被告於本院審理中自陳原就讀大學3年
  級，因本案休學中，與父母、祖父母同住，生活費用由家人支
  出（訴卷第89頁），暨其犯罪之動機、目的、手段及犯罪所生
  之危害等一切情狀，量處如主文所示之刑。
㈥緩刑之宣告：
⒈被告前未曾因故意犯罪受有期徒刑以上刑之宣告，有臺灣高等
  法院被告前案紀錄表在卷可查（訴卷第99頁），因一時思慮不
  周致罹刑章，惟事後已坦承全部犯行，告訴人即A女之母並同
  意本院給予被告緩刑之機會，此有本院公務電話紀錄附卷可參
  （訴卷第71頁），本院衡酌上情，認被告經此偵、審程序及罪
  刑之宣告，當知所警惕，信無再犯之虞，因認對被告所宣告之
  刑，以暫不執行為適當，爰依刑法第74條第1項第1款規定，併
  予宣告緩刑3年。復為促使被告日後得以約束己身，並知曉尊
  重國家法治、填補其犯行對法秩序造成之破壞，本院認除前開
  緩刑宣告外，另有課予被告一定負擔之必要，爰依刑法第74條
  第2項第5款規定，併宣告被告應於本判決確定之日起1年內，
  向指定之政府機關、政府機構、行政法人、社區或其他符合公
  益目的之機構或團體，提供40小時之義務勞務，及依刑法第74
  條第2項第8款規定，命被告應於本判決確定之日起1年內，完
  成法治教育課程3場次，並依同法第93條第1項第2款、兒童及
  少年福利與權益保障法第112條之1第1項之規定，諭知緩刑期
  間付保護管束，冀期能於保護管束期間，確實明瞭行為所造成
  之危害，培養正確之法治觀念。倘被告於本案緩刑期間若違反
  上開所定負擔情節重大，足認原宣告之緩刑難收其預期效果，
  而有執行刑罰之必要，檢察官得依刑法第75條之1第1項第4款
  規定，向本院聲請撤銷其緩刑之宣告。
⒉又按成年人故意對兒童及少年犯兒童及少年性剝削防制條例、
  刑法妨害性自主罪章、殺人罪章及傷害罪章之罪而受緩刑宣告
  者，在緩刑期內應付保護管束；法院為前項宣告時，得委託專
  業人員、團體、機構評估，除顯無必要者外，應命被告於付保
  護管束期間內，遵守下列一款或數款事項：一、禁止對兒童及
  少年實施特定不法侵害之行為。二、完成加害人處遇計畫。三
  、其他保護被害人之事項。兒童及少年福利與權益保障法第11
  2 條之1 第1 項、第2 項定有明文。又法院於判斷是否屬於「
  顯無必要」依兒童及少年福利與權益保障法第112 條之1 第2 
  項規定命被告於付保護管束期間遵守該項各款事項時，應審酌
  被告犯罪時之動機、目的、手段、犯後態度、對被害人侵害程
  度、再犯可能性、與被害人之關係，及被告前有無曾經類似犯
  罪行為，或為一時性、偶發性犯罪等因素而為綜合判斷（立法
  理由第4 點參照）。查被告引誘A女使其自行拍攝猥褻行為之
  電子訊號行為時，並未以強暴、脅迫或其他違反A女意願之方
  法為之，且被告無任何犯罪前科紀錄已如前述，本案尚屬一時
  性、偶發性之犯罪，又被告犯後坦承犯行，犯後態度良好，且
  本院已命被告應於本判決確定之翌日起1 年內提供40小時之義
  務勞務及接受法治教育3場次，經本院審酌上情綜合判斷，認
  本案顯無再命被告於緩刑付保護管束期間遵守兒童及少年福利
  與權益保障法第112 條之1 第2 項各款事項之必要，附此敘明
  。
沒收之說明：
㈠扣案之IPHONE牌行動電話1支，為被告所有，且係供被告與A女
  聯絡，及引誘使A女製造猥褻行為之電子訊號所用之物，業據
  被告於本院審理時供述明確（訴卷第85），爰依刑法第38條第
  2項前段規定宣告沒收。至儲存在該行動電話內之本案電子訊
  號，則因前開行動電話之沒收而包括在內，毋庸依兒童及少年
  性剝削防制條例第36條第6項重複為沒收之諭知。
㈡扣案之ACER筆記型電腦1台，固係被告所有，然卷內查無證據顯
  示與本案犯行相關，亦非違禁物，復未經檢察官單獨聲請宣告
  沒收之，爰不予宣告沒收，併此敘明。
應依刑事訴訟法第299 條第1 項前段，兒童及少年性剝削防制條
例第36條第2項，兒童及少年福利與權益保障法第112條之1第1項
，刑法第11條前段、第59條、第74條第1項第1款、第2項第5款、
第8款、第93條第1項第2款、第38條第2 項前段，判決如主文。
本案經檢察官洪景明提起公訴，檢察官林禹宏到庭執行職務。
中　　華　　民　　國　　111 　年　　4 　　月　　19　　日
                  刑事第四庭  審判長法  官  陳錦雯
                                    法  官  楊心希
                                    法  官  游皓婷
以上正本證明與原本無異。
如不服本判決應於收受送達後二十日內向本院提出上訴書狀，並
應敘述具體理由；其未敘述上訴理由者，應於上訴期間屆滿後二
十日內向本院補提理由書(均須按他造當事人之人數附繕本)「切
勿逕送上級法院」。
                                    書記官  陳建宇
中　　華　　民　　國　　111 　年　　4 　　月　　19　　日
附錄所犯法條：
兒童及少年性剝削防制條例第36條
拍攝、製造兒童或少年為性交或猥褻行為之圖畫、照片、影片、
影帶、光碟、電子訊號或其他物品，處1年以上7年以下有期徒刑
，得併科新臺幣1百萬元以下罰金。
招募、引誘、容留、媒介、協助或以他法，使兒童或少年被拍攝
、製造性交或猥褻行為之圖畫、照片、影片、影帶、光碟、電子
訊號或其他物品，處3年以上7年以下有期徒刑，得併科新臺幣3
百萬元以下罰金。
以強暴、脅迫、藥劑、詐術、催眠術或其他違反本人意願之方法
，使兒童或少年被拍攝、製造性交或猥褻行為之圖畫、照片、影
片、影帶、光碟、電子訊號或其他物品者，處7年以上有期徒刑
，得併科新臺幣5百萬元以下罰金。
意圖營利犯前三項之罪者，依各該條項之規定，加重其刑至二分
之一。
前四項之未遂犯罰之。
第1項至第4項之物品，不問屬於犯罪行為人與否，沒收之。